【裁判字號】    92,毒抗,486
【裁判日期】    921031
【裁判案由】    毒品危害防制條例
【裁判全文】
臺灣高等法院刑事裁定                            九十二年度毒抗字第四八六號
    抗  告  人  甲○○
右抗告人因毒品危害防制條例案件，不服臺灣基隆地方法院九十二年度毒聲字第四八
六號，民國九十二年八月十八日裁定（聲請案號：九十二年毒聲字第六七六號），提
起抗告，本院裁定如左：
    主  文
抗告駁回。
    理  由
一、原裁定意旨略以：被告甲○○前因施用毒品案件，經觀察、勒戒後，認無繼續施
    用毒品之傾向，經法院於民國八十七年九月四日，以八十七年度易緝字第四二號
    為免刑判決確定；乃被告復分別於九十二年五月十六日採尿回溯一日、四日內，
    在不詳地點，分別施用第一級毒品海洛因、第二級毒品安非他命，嗣為警於九十
    二年五月十六日，在基隆市○○區○○路三十巷二十弄十六號其住處依法執行搜
    索時，採集被告之尿液檢體，經基隆市警察局第二分局送請基隆市衛生局檢驗之
    結果，呈甲基安非他命陽性反應；經臺灣基隆地方法院檢察署送請臺灣檢驗科技
    股份有限公司以酵素免疫分析法為初步篩檢，以氣相層析質譜儀法為確認檢驗之
    結果，則呈嗎啡（按海洛因經人體吸收代謝後，係以嗎啡為主要型態隨尿液排出
    體外）及安非他命類陽性反應等事實，有基隆市衛生局基衛檢字第０九二０００
    七０八三號檢驗成績書影本、臺灣檢驗科技股份有限公司九十二年八月五日ＣＨ
    ／二００三／七０四九二號濫用藥物尿液檢驗報告正本各乙紙在卷可佐；參之以
    酵素免疫分析或薄層定性分析等方式為初步篩檢者，檢驗結果固有相當程度偽陽
    性之可能，然以氣（液）相層析、質譜分析之儀器為交叉確認者，檢驗結果出現
    偽陽性之機率則極低，因而具有公信力，核足為對涉嫌人不利之認定；再佐以「
    一般人注射海洛因後經體內吸收代謝約三十分鐘後，以嗎啡型態為主開始排入尿
    中，且以最初六至十二小時排泄量最多。若以日計，約有百分之八十之毒品代謝
    物（嗎啡）可在注射後二十四小時內陸續由尿中排出體外，剩餘量則可能在數日
    內分別排出體外；人體口服安非他命後立即吸收，在一般尿液酸鹼度下，約百分
    之三十之施用劑量會在二十四小時內由尿液排出，百分之九十之施用劑量會在三
    至四日內由尿液排出；人體施用高劑量之安非他命後，數天內均能在尿液中檢測
    出安非他命」等情節，亦有法務部調查局九十年四月十二日陸(一)字第九０一三
    三三三五號函在卷可考。綜上所陳，堪認被告於前揭時間內必有施用第一級毒品
    海洛因、第二級毒品安非他命之犯行，爰依毒品危害防制條例第二十條第三項前
    及觀察勒戒處分執行條例第三條第一項、第二項規定，裁定將被告送勒戒處所觀
    察、勒戒。
二、本件抗告意旨略以：抗告人即被告辯稱採尿當時因感冒、頭痛服用成藥，因此檢
    驗有毒品反應云云。
三、本院查：抗告人為警查獲時，經採集尿液，送基隆市衛生局檢驗有毒品反應，抗
    告人於九十二年七月十一日偵訊時請求將尿液送複驗，此有偵訊筆錄在卷可查，
    公訴人依據抗告人聲請，將被告採集之尿液，送衛生署濫用藥物檢驗認可機構台
    灣檢驗科技股份有限公司 (認可證書：管檢認可字第０一五號)及以ＥＩＡ酵素
    免疫分析法為初步檢驗，再以氣相層析質譜儀法 (ＧＣ＼ＭＳ)為確認檢驗，檢
    驗結果呈、嗎啡及安非他命陽性反應，此有該檢驗成績單在卷可查，則抗告人當
    時所採及尿液偽陽性已經排除，抗告人仍執前詞提起抗告主張當時因感冒等服用
    藥品，顯係事後卸責之詞，自無可信。原審裁定令抗告人，應送勒戒處所觀察、
    勒戒，認事用法，尚無不當，抗告人不服原裁定提起抗告，為無理由，應予駁回
    。
四、據上論斷，應依刑事訴訟法第四百十二條裁定如主文。
中      華      民      國    九十二    年      十      月      三十一  日
                              臺灣高等法院刑事第二十三庭
                                  審判長法  官  黃  瑞  華
                                        法  官  陳  坤  地
                                        法  官  王  淑  滿
右正本證明與原本無異。
不得抗告。
                                        書記官  陳  思  云
中      華      民      國    九十二    年      十      月      三十一  日


司法院資訊處製作；財團法人民間司法改革基金會備份。
